# 固定资产对外投资，合并递延所得税的影响

提问人：鸿鹄i25 时间：2022-05-07 14:39:59
请教陈版主：
母公司将自己的固定资产对外投资设立子公司，子公司入账是按照评估增值后的金额入账的，在合并层面上，需要对资产的评估增值确认对递延所得税的影响吗？
合并层面上，该资产的计税基础是高于其会计上的账面价值，需要确认DTA吗？是借：DTA，贷：资本公积吗？
后续计量方面，每年子公司的资产按照评估后的价值去计提折旧，合并层面上面该资产需要按照原来账面价值来计提折旧费，所以合并上去调减当期的成本及费用，这部分影响当期的利润，怎么考虑对递延所得税的影响呢？

回答人：chenyiwei
1 、如果该项评估增值已纳入母公司的应纳税所得额，该资产在子公司的计税基础按公允价值，则在合并报表层面需对该资产的评估增值确认递延所得税资产。在合并层面确认递延所得税资产时，贷记“所得税费用——递延所得税费用”，因为在合并报表层面并不是对应于一项权益性交易。
2 、后续该项暂时性差异通过折旧计提逐步转回，转回时借记“所得税费用——递延所得税费用”。